【裁判字號】    94,訴,3664
【裁判日期】    950517
【裁判案由】    毒品危害防制條例
【裁判全文】
臺灣高雄地方法院刑事判決              94年度訴字第3664號
公  訴  人  台灣高雄地方法院檢察署檢察官
被      告  甲○○
上列被告因毒品危害防制條例案件，經檢察官提起公訴（94年度
毒偵字第7691號），本院判決如下：
    主  文
甲○○施用第一級毒品，處有期徒刑捌月，扣案殘餘海洛因之香
菸壹支、分裝杓壹支、分裝袋貳個均沒收銷燬之。又施用第二級
毒品，處有期徒刑肆月。應執行有期徒刑拾月，扣案殘餘海洛因
之香菸壹支、分裝杓壹支、分裝袋貳個均沒收銷燬之。
    事  實
一、甲○○曾因施用毒品案件，經本院裁定送觀察、勒戒，經評
    定無繼續施用毒品傾向，於民國94年4 月23日執行完畢釋放
    ，並經台灣高雄地方法院檢察署檢察官於94年2 月25日以94
    年度毒偵字第782 號為不起訴處分。詎其仍不知悔改，於前
    開毒品案件觀察、勒戒執行完畢釋放後5 年內，又分別基於
    施用第一級毒品及施用第二級毒品之犯意，於94年8 月28日
    凌晨0時25分許，在高雄醫學大學附設中和紀念醫院Ａ棟10
    樓之樓梯間，先以香菸中摻入海洛因之方式施用海洛因1 次
    。隨即又在同一地點施用甲基安非他命1 次，嗣於94年8 月
    28日凌晨0 時25分許，在前開處所為警查獲，並扣得殘餘海
    洛因之香菸1 支、分裝杓1 支、分裝袋2 個。
二、案經高雄市政府警察局三民第一分局移送台灣高雄地方法院
    檢察署檢察官偵查起訴。
    理  由
一、證據能力部分：
(一)、本院委託高雄醫學大學附設中和紀念醫院對於扣案香菸、分
    裝杓及分裝袋檢驗作成之檢驗報告；本院委託法務部調查局
    針對扣案尿液檢體與本院準備程序中所採得被告尿液檢體比
    對之鑑定報告：該等報告性質上為被告以外之人於審判外所
    為之書面陳述，屬於傳聞證據，然係本院於審理中，依刑事
    訴訟法第208 條第1 項之規定，囑託鑑定機關實施鑑定，鑑
    定機關依刑事訴訟法第208 條第1 項準用同法第20 6條第1
    項規定所出具之書面鑑定報告，有高雄醫學大學附設中和紀
    念醫院95年3 月14日編號0000-000至0000-0 00 號檢驗報告
    及法務部調查局95年1 月4 日調科壹字第9462 104030 號、
    95年1 月3 日調科壹字第09400572270 號鑑定通知書可憑，
    該等檢驗報告應屬刑事訴訴法第159 條第1 項被告以外之人
    於審判外之言詞或書面陳述，除法律有規定者外，不得作為
    證據之規定所稱「法律有規定者」之情形，應有證據能力。
(二)、警卷所附毒品尿液送驗編號與真實姓名對照表及高雄市立凱
    旋醫院濫用藥物尿液檢驗報告：前開書證雖為被告以外之人
    於審判外之陳述，屬於傳聞證據，且非被告以外之人於審判
    外向法官、於偵查中向檢察官或於檢察事務官、司法警察官
    或司法警察調查中所為之陳述，又係針對個案而製作，亦與
    刑事訴訟法第159 條之4 第1 款所示之公務員職務上製作之
    紀錄文書或證明文書，或同條第2 款所示之紀錄文書或證明
    文書不符，也非同條第3 款所示之文書，惟經當事人於審判
    程序中同意作為證據，且本院審酌上開文書之形式及取得之
    過程並無瑕疵、與待證事實具有關連性等情況，認為適當，
    應認依刑事訴訟法第159 條之5 第1 項之規定得為證據，應
    有證據能力。
二、訊據被告對於前揭犯罪事實坦承不諱，而其為警查獲時所採
    取之尿液檢體，分別經高雄市立凱旋醫院及法務部調查局檢
    驗，結果均呈嗎啡、甲基安非他命陽性之事實，有高雄市立
    凱旋醫院94年9 月12日濫用藥物尿液檢驗報告、法務部調查
    局95年1 月4 日調科壹字第9462104030號、95年1 月3 日調
    科壹字第0940057227 0號鑑定通知書各1 紙可憑，且扣案之
    香菸1 支、分裝杓1 支、分裝袋2 個經送高雄醫學大學附設
    中和紀念醫院檢驗，證實含有海洛因殘餘之事實，亦有該院
    95年3 月14日編號00 00-000 至0000-000號檢驗報告共4 紙
    可資為證，足見被告之自白與事實相符，其確有施用海洛因
    及甲基安非他命之犯行堪以認定。再查：被告前因施用毒品
    案件，經本院裁定送觀察、勒戒，於94年4 月23日執行完畢
    釋放，並經台灣高雄地方法院檢察署檢察官於94年2 月25日
    以94年度毒偵字第782 號為不起訴處分之事實，有前開裁定
    、台灣高等法院被告前案紀錄表與臺灣高雄地方法院檢察署
    刑案資料查註紀錄表足資佐證。綜上所述，被告於觀察、勒
    戒執行完畢後5 年內再犯毒品危害防制條例第10條之罪之事
    證明確，其所為顯與毒品危害防制條例第23條第2 項之規定
    相符，應予依法論科。
三、核被告所為，係犯毒品危害防制條例第10條第1 、2 項施用
    第一、二級毒品罪。被告持有第一、二級毒品後進而施用，
    其持有之低度行為應為各該施用之高度行為所吸收，不另論
    其持有毒品罪。又其所犯施用第一級毒品罪與所犯施用第二
    級毒品罪之間，犯意各別、行為互殊，應予分論併罰。爰審
    酌被告前因施用毒品經觀察、勒戒後，仍未戒斷其施用毒品
    之惡習之情，及其犯罪之動機、目的、手段，施用毒品戕害
    其身心，及其犯後坦承犯行非無悔意等一切情狀，分別量處
    如主文所示之刑，且定其應執行之刑，以資懲儆，並促其向
    善之心。
四、被告為警查獲時所扣得之之香菸1 支、分裝杓1 支、分裝袋
    2 個，經送高雄醫學大學附設中和紀念醫院檢驗結果，均含
    有海洛因殘餘之情，業如前述，前開扣案物與其所含海洛因
    殘餘，無法依通常方式加以析離（法務部調查局93年3 月19
    日調科壹字第09300113060 號函可參），是前開香菸、分裝
    杓、分裝袋，均應當視同毒品，依毒品危害防制條例第18條
    第1 項前段之規定，沒收銷燬之。至海洛因殘渣中因鑑驗而
    耗損之部分，既已不存在，自無庸宣告沒收銷燬。
據上論斷，應依刑事訴訟法第299 條第1 項前段，毒品危害防制
條例第10條第1 項、第2 項、第18條第1 項前段，刑法第11條、
第51條第5 款，判決如主文。
本案經檢察官乙○○到庭執行職務。
中    華    民    國    95    年    5     月    17    日
                  刑事第七庭  審判長     法 官  孫啟強
                                         法 官  張茹棻
                                         法 官  卓立婷
以上正本證明與原本無異。
如不服本判決，應於判決送達後10日內，向本院提出上訴狀。
中    華    民    國    95    年    5     月    17    日
                                         書記官 李春慧
附錄本件論罪法條全文：
毒品危害防制條例第10條
施用第一級毒品者，處6 月以上5 年以下有期徒刑。
施用第二級毒品者，處 3 年以下有期徒刑。


司法院資訊處製作；財團法人民間司法改革基金會備份。
